臺灣高等法院刑事裁定                 100年度抗字第1148號
抗  告  人
即受 刑 人  王俊翔
上列抗告人因定其應執行刑案件，不服臺灣桃園地方法院100年
度聲字第2489號，中華民國100年7月19日裁定 (聲請案號：臺灣
桃園地方法院檢察署100年度執聲字第1309號)，提起抗告，本院
裁定如下：
    主  文
抗告駁回。
    理  由
一、原裁定意旨略以：抗告人即受刑人王俊翔因妨害風化等案件
    ，經法院先後判處如原裁定附表（下稱附表）所示之刑確定
    ，有各該判決書及本院被告前案紀錄表附卷可稽。檢察官聲
    請就附表編號1至2所示之罪，分別定其應執行之刑，認其聲
    請為正當，就附表編號1至2所示之罪，定應執行刑為有期徒
    刑8月，如易科罰金，以新臺幣（下同）1千元折算1日。
二、抗告意旨略以：抗告人因幫助恐嚇取財罪，經臺灣桃園地方
    法院99年度壢簡字第2042號判決判處有期徒刑5月（即附表
    編號2所示之罪），惟該案於審理期間，抗告人不在國內，
    未收到傳票，不知被害人是誰，也沒有收到判決，故該案判
    決尚未確定，請撤銷原裁定等語。
三、按裁判確定前犯數罪者，併合處罰之，有二裁判以上者，依
    刑法第51條之規定，定其應執行之刑，刑法第50條、第53條
    分別定有明文。經查，抗告人所犯附表編號1、2所示之二罪
    ，先後於99年3月19日、100年3月14日，分別經法院判處有
    期徒刑4月、5月確定，且該二罪之犯罪時間均在附表編號1
    所示之罪判決確定日即99年3月19日以前之事實，有各該案
    件判決書、本院被告前案紀錄表等件在卷可稽，揆諸前揭規
    定，上開二罪合於數罪併罰之要件，應依刑法第53條規定，
    定其應執行刑，原裁定就抗告人所犯如附表所示之二罪，定
    應執行刑有期徒刑8月，如易科罰金，以1千元折算1日，經
    核於法並無違誤。
四、又按刑事訴訟法第62條規定，送達文書，除本章（刑事訴訟
    法第一編第六章）有特別規定外，準用民事訴訟法之規定。
    而依民事訴訟法第138條規定：送達不能依前二條規定為之
    者，得將文書寄存送達地之自治或警察機關，並作送達通知
    書，黏貼於應受送達人住居所、事務所或營業所門首，以為
    送達。依該條規定，黏貼通知書後，即以黏貼通知書時，為
    送達之時，應受送達人究於何時前往領取應送達文書，或並
    未前往領取，於送達之效力並無影響（最高法院90年度台上
    字第6084號判決意旨參照）。查，抗告人所犯如附表編號2
    所示之案件，係經檢察官偵查後，向臺灣桃園地方法院聲請
    簡易判決處刑，經該院依法於100年2月11日逕以99年度壢簡
    字第2042號刑事簡易判決處刑後，於100年2月23日將判決書
    送達抗告人之住所地桃園縣中壢市○○○街121號6樓，因未
    獲會晤本人，亦無受領文書之同居人或受雇人，依法將該文
    書寄存於送達地之警察機關即龍興派出所，並作送達通知書
    兩份，一份黏貼於上開住所門首，另一份置於上開處所之信
    箱或其他適當位置，以為送達之事實，有臺灣桃園地方法院
    送達證書、抗告人戶役政連結作業系統查詢表各1件在卷可
    憑（見原審聲字卷第13、14頁），足認上開案件之判決書，
    已依法律規定寄存送達於抗告人，揆諸首開最高法院判決說
    明，抗告人有無前往領取上開判決書，於送達之效力均不生
    影響，是抗告意旨指稱：審理期間抗告人不在國內，未收受
    判決書，故判決尚未確定云云，顯有誤會。從而，本件抗告
    為無理由，應予駁回。
據上論斷，應依刑事訴訟法第412條，裁定如主文。
中    華    民    國   100    年    10    月    20    日
                  刑事第五庭審判長法  官  王敏慧
                                  法  官  劉秉鑫
                                  法  官  白光華
以上正本證明與原本無異。
如不服本裁定，應於收受送達後5日內向本院提出抗告狀。
                                  書記官  廖鴻勳
中    華    民    國   100    年    10    月    20    日